【裁判字號】    96,訴,5396
【裁判日期】    970129
【裁判案由】    毒品危害防制條例
【裁判全文】
臺灣高雄地方法院刑事判決              96年度訴字第5396號
公  訴  人  臺灣高雄地方法院檢察署檢察官
被      告  甲○○
上列被告因毒品危害防制條例案件，經檢察官提起公訴（96年度
毒偵字第9747號）嗣因被告就被訴事實為有罪之陳述，經本院合
議庭裁定由受命法官獨任依簡式審判程序審理，判決如下：
    主  文
甲○○施用第一級毒品，處有期徒刑陸月，扣案之第一級毒品海
洛因伍包（合計淨重零點肆壹公克，空包裝總重壹點貳公克）
均沒收銷燬之。又施用第二級毒品，處有期徒刑月。應執行有
期徒刑捌月，扣案之第一級毒品海洛因伍包（合計淨重零點肆壹
公克，空包裝總重壹點貳公克）均沒收銷燬之。
    事  實
一、甲○○前因施用毒品案件，經本院以95年度毒聲更一字第
    11號裁定送觀察、勒戒後，因無繼續施用傾向，於民國95年
    11月15日釋放出所而執行完畢，並經臺灣高雄地方法院檢察
    署檢察官以95年度毒偵字第4816號為不起訴處分確定，竟未
    戒除毒癮，於前開觀察、勒戒執行完畢後5 年內，復分別基
    於施用第一、第二級毒品之犯意，於96年10月20日上午7時
    許，在高雄縣仁武鄉○○街25號住處施用第一級毒品海洛因
    1 次；另於96年10月19日晚上在高雄縣某處施用第二級毒品
    甲基安非他命1 次。嗣於96年10月20日下午2 時51分許，為
    警在其住處前查獲，並扣得第一級毒品海洛因5 包（合計淨
    重0.41公克，空包裝總重1.23公克），且查獲後經採集甲○
    ○尿液送驗結果均呈嗎啡及甲基安非他命陽性反應，始查悉
    上情。
二、案經高雄市政府警察局三民第一分局報告臺灣高雄地方法院
    檢察署檢察官偵查起訴。
    理  由
一、本件被告所犯係死刑、無期徒刑、最輕本刑為3 年以上有期
    徒刑以外之罪，其於準備程序中就被訴事實為有罪之陳述，
    經法官告知簡式審判程序之旨，並聽取公訴人及被告之意見
    後，本院合議庭認宜進行簡式審判程序，依刑事訴訟法第
    273 條之1 合議裁定由受命法官獨任進行簡式審判程序，合
    先敘明。
二、上揭事實，業據被告甲○○於本院審理時自白不諱，且有高
    雄市立凱旋醫院96年11月1 日出具濫用藥物尿液檢驗報告、
    尿液送驗編號與真實姓名對照表各1 份在卷可稽；另被告於
    為警查獲後所扣得之白色粉末5 包（合計淨重0.41公克，空
    包裝總重1.23公克）送驗結果，均含海洛因成份，有法務部
    調查局97年1 月12日出具之鑑定書在卷可稽，足認被告之自
    白與事實相符，應可採信。又被告前因施用毒品案件，以95
    年度毒聲更一字第11號裁定送觀察、勒戒後，因無繼續施用
    傾向，於95年11月15日釋放出所而執行完畢，並經臺灣高雄
    地方法院檢察署檢察官以95年度毒偵字第4816號為不起訴處
    分確定，有全國施用毒品案件紀錄表、臺灣高等法院被告前
    案紀錄表各1 份及上開裁定在卷可按，是被告於前開觀察勒
    戒處分執行完畢釋放後5 年內再犯本件施用毒品之罪，應依
    毒品危害防制條例第23條第2 項之規定依法訴追依法處罰。
    從而，本件事證明確，被告犯行足堪認定，應依法論科。
三、按海洛因、甲基安非他命為毒品危害防制條例第2 條所稱之
    第一、第二級毒品，被告施用上開毒品，核其所為，係犯毒
    品危害防制條例第10條第1 項、第2 項施用第一、第二級毒
    品之罪。其持有第一、第二級毒品海洛因、甲基安非他命之
    低度行為，分別為施用之高度行為吸收，均不另論罪。被告
    所犯上開二罪，犯意各別，行為互異，應分論並罰。爰審酌
    被告於前經觀察、勒戒及強制戒治執行完畢釋放後，仍未能
    徹底戒絕毒品，再犯本件施用毒品罪，顯見其自制力不足，
    無法擺脫毒品，未能體悟施用毒品對自己、家人造成之傷害
    及社會之負擔，惟念所犯施用毒品罪乃屬戕害自身身心健康
    行為，尚未對他人造成實害，其行為本身對社會所造成之危
    害並非直接，反社會性之程度應屬較低，且其犯後已坦認犯
    行，分別量處如主文所示之刑，並定其應執行之刑。末扣案
    之白色粉末5 包，經送驗後確為第一級毒品海洛因（合計淨
    重0.41公克，空包裝總重1.23公克），業如前述，係屬毒品
    危害防制條例第2 條第2 項第1 款所規定之第一級毒品，且
    屬違禁物，爰依毒品危害防制條例第18條第1 項前段之規定
    ，不問屬於犯人與否，沒收銷燬之。又殘留第一級毒品海洛
    因之包裝袋與其上殘留之海洛因命已無從完全析離，且無析
    離實益，爰視為違禁物一併沒收銷燬之。至鑑驗耗用之海洛
    因既已滅失，自無庸宣告沒收銷燬，併此敘明。
據上論斷，應依刑事訴訟法第273 條之1 第1 項、第299 條第1
項前段，毒品危害防制條例第10條第1 項、第2 項、第18條第1
項前段，刑法11條前段、第51條第5款，判決如主文。
本案經檢察官乙○○到庭執行職務。
中    華    民    國    97    年    1     月    29    日
                  刑事第十六庭  法  官    梁淑美
以上正本證明與原本無異。
如不服本判決應於收受本判決後10日內向本院提出上訴書狀，並
應敘述具體理由，如未敘述上訴理由者，應於上訴期間屆滿後20
日內補提理由書狀於本院（均須按他造當事人之人數附繕本）「
切勿逕送上級法院」。
中    華    民    國    97    年    1     月    29    日
                                書記官    林麗文
附錄本判決論罪之法條：
毒品危害防制條例第10條
施用第一級毒品者，處 6 月以上 5 年以下有期徒刑。
施用第二級毒品者，處 3 年以下有期徒刑。


司法院資訊處製作；財團法人民間司法改革基金會備份。
